【裁判字號】    99,簡上,217
【裁判日期】    991119
【裁判案由】    傷害
【裁判全文】
臺灣基隆地方法院刑事判決             99年度簡上字第217號
上  訴  人  臺灣基隆地方法院檢察署檢察官
被      告  俞俊焱
            俞凱倫
            沈鴻達
上列上訴人因被告傷害案件，不服本院基隆簡易庭99年度基簡字
第372 號，中華民國99年7 月19日第一審簡易判決（起訴案號：
98年度偵字第5306號、99年度偵字第571 號）提起上訴，本院管
轄之第二審合議庭判決如下：
    主  文
上訴駁回。
    事實及理由
一、本案經本院審理結果，認原審簡易判決以被告俞俊焱、俞凱
    倫、沈鴻達所犯係觸犯刑法第277 條第1 項之傷害罪，而判
    處被告俞俊焱共同犯傷害罪處有期徒刑2 月，如易科罰金以
    新台幣1000元折算1 日；俞凱倫共同犯傷害罪處有期徒刑3
    月，如易科罰金以新台幣1000元折算1 日；沈鴻達共同犯傷
    害罪處有期徒刑2 月，如易科罰金以新台幣1000元折算1 日
    ，其認事用法均無違誤，量刑亦屬適當，應予維持，爰引用
    原審簡易判決書所記載之犯罪事實、證據及理由（如附件）
    。
二、檢察官上訴意旨略以：被害人謝承哲認為原審量刑過輕，為
    此請求撤銷原判決，另為適當之判決等語。
三、經查：原審簡易判決書認定被告3 人共同傷害告訴人謝承哲
    之犯罪事實，業據被告俞俊焱、俞凱倫、沈鴻達於本院審理
    時坦承不諱，並經告訴人於偵訊時指訴明確，且有基隆長庚
    醫院診斷證明書1 紙在卷可稽，堪認被告之自白與事實相符
    。本案事證明確，被告等犯行堪以認定。
四、核被告3 人所為，均係犯刑法第277 條第1 項傷害罪。本院
    審酌被告俞俊焱、沈鴻達並無犯罪前科，三人因一時衝動而
    犯本案，使告訴人受有左臉擦傷及瘀青、左肘磨損或擦傷、
    左足擦傷、左側枕部頭板之挫傷、左後肩部挫傷等傷害，暨
    其犯後坦承犯行，惟尚未與告訴人等達成和解，賠償損害等
    一切情狀，認原審量處被告俞俊焱、沈鴻達有期徒刑2 月、
    俞凱倫有期徒刑3 月，併諭知易科罰金之折算標準，核此認
    事用法，並無違誤，量刑亦堪稱妥適，自應予以維持。上訴
    人雖以原審量刑過輕提起上訴，惟關於刑之量定，係實體法
    上賦予法院在比例原則下得為自由裁量之事項，倘在法定刑
    度內，酌量科刑，如無偏執一端，致明顯失出失入情形，上
    級審法院即不得單就量刑部分遽指為不當或違法。本件原審
    量刑經核並未違反比例原則，亦無偏執一端，致明顯不當情
    形，故上訴意旨徒以被告量刑過輕云云，指摘原判決不當，
    難認有理由，應予駁回。
據上論斷，應依刑事訴訟法第455 條之1 第1 項、第3 項、第36
8 條、第373 條，判決如主文。
本案經檢察官王亞樵到庭執行職務。
中    華    民    國    99    年    11    月    19    日
                  刑事第五庭審判長法    官   齊  潔
                                  法    官   王慧惠
                                  法    官   吳佳齡
以上為正本係照原本作成。
本件判決不得上訴。
中    華    民    國    99    年    11    月    19    日
                                  書 記 官   莊智凱
附件：
台灣基隆地方法院刑事簡易判決         99年度基簡字第372號
聲  請  人  台灣基隆地方法院檢察署檢察官
被      告  俞俊焱
            俞凱倫
            沈鴻達
上列被告因傷害案件，經檢察官聲請以簡易判決處刑（98年度偵
字第5306號、99年度偵字第571號），本院判決如下：
    主  文
一、俞俊焱共同犯傷害罪，處有期徒刑貳月；如易科罰金，以新
    台幣壹仟元折算壹日。
二、俞凱倫共同犯傷害罪，累犯，處有期徒刑月；如易科罰金
    ，以新台幣壹仟元折算壹日。
三、沈鴻達共同犯傷害罪，處有期徒刑貳月；如易科罰金，以新
    台幣壹仟元折算壹日。
    事實及理由
一、書類引用
    本案之犯罪事實、證據及應適用之法條，均引用附件聲請簡
    易判決處刑書之記載。
二、據上論斷
    依刑事訴訟法第449 條第1 項、第454 條第2 項、第450 條
    第1 項、刑法第28條、第277 條第1 項、第47條第1 項、第
    41條第1 項前段、刑法施行法第1 條之1 ，逕以簡易判決處
    刑如主文。
三、曉示上訴
    自簡易判決送達之日起10日內，得提起上訴。
中    華    民    國    99    年    7     月    19    日
                  基隆簡易庭法  官  陳  志  祥
以上正本證明與原本無異。
如不服本判決，應於判決送達後10日內，向本院提出上訴狀，敘
述上訴之理由，上訴於本院合議庭，並應按照他造當事人之人數
附具繕本。
中    華    民    國    99    年    7     月    19    日
                            書記官  黃  士  元
附錄：
刑法第277條第1項：
傷害人之身體或健康者，處三年以下有期徒刑、拘役或一千元以
下罰金。
附件：
臺灣基隆地方法院檢察署檢察官聲請簡易判決處刑書
                                      98年度偵字第5306號
                                      99年度偵字第571號
    被      告  俞俊焱  男  23歲（民國○○年○月○日生）
                        住基隆市○○○路73巷16之4號5樓
                        （另案基隆監獄執行中）
                        國民身分證統一編號：Ｚ000000000號
                俞凱倫  男  25歲（民國○○年○○月○日生）
                        住基隆市○○○路73巷16之4號五樓
                        國民身分證統一編號：Ｚ000000000號
                沈鴻達  男  24歲（民國○○年○月○○日生）
                        住基隆市○○區○○街82巷83號
                        國民身分證統一編號：Ｚ000000000號
上列被告等因傷害案件，業經偵查終結，認為宜以簡易判決處刑
，茲敘述犯罪事實及證據並所犯法條如下：
          犯罪事實
一、俞凱倫曾犯強盜罪，經最高法院於民國93年2 月26日以93年
    度台上字第 905號判處有期徒刑2 年6 月確定，於95年1 月
    23日縮短刑期假釋，於95年8 月17日保護管束期滿。俞俊焱
    曾有重傷害前科，俞凱倫與俞俊焱兄弟2 人猶不知悔改，與
    沈鴻達三人基於共同傷害之犯意聯絡，於民國98年11月27日
    凌晨0 時30分許，在基隆市○○路基隆市警察局第四分局旁
    之鹽酥雞攤前，對謝承哲拳打腳踢，致謝承哲受有左臉擦傷
    及瘀青，左肘擦傷，左足擦傷，左側枕部頭皮挫傷，左後肩
    部挫傷之傷害。
二、案經謝承哲訴請偵辦。
        證據並所犯法條
一、訊據被告俞凱倫、俞俊焱均坦承動手毆打謝承哲；訊據被告
    沈鴻達矢口否認毆打謝承哲，辯稱：僅是與謝承哲發生拉扯
    云云。經查，上揭犯罪事實業據被害人謝承哲指訴綦詳，並
    經證人高郁嵐結證屬實，並有診斷證明書影本在卷可資佐證
    。是被告沈鴻達所辯，無非避重就輕，推卸刑責之詞，不足
    採信。被告等犯嫌應堪認定。
二、核被告俞凱倫、俞俊焱、沈鴻達所為，均係犯刑法第277 條
    第1 項之傷害罪嫌。被告3 人間有犯意聯絡及行為分擔，應
    以共同正犯論。被告俞凱倫曾受有期徒刑之執行完畢（有本
    署刑案資料查註紀錄表可參）後，5年內再犯本件有期徒刑
    以上之罪，為累犯，請依刑法第47條第1項規定加重其刑。
三、依刑事訴訟法第451 條第1 項聲請逕以簡易判決處刑。
    此  致
臺灣基隆地方法院基隆簡易庭
中    華    民    國    99    年    3     月    13    日
                              檢察官  林  明  志
本件正本證明與原本無異
中    華    民    國    99    年    3     月    18    日
                              書記官  張  雅  

司法院資訊處製作；財團法人民間司法改革基金會備份。
